臺灣高雄地方法院刑事裁定　　　　　　96年度聲減字第5201號
聲　請　人　臺灣高雄地方法院檢察署檢察官
受　刑　人　甲○○
　　　　　　　　　　　號
　　　　　　　　　　（現於台灣高雄監獄執行中）
上列受刑人因毒品危害防制條例等案件，已經判決罪刑確定，聲
請人聲請減刑及定其應執行之刑，本院裁定如下：
    主  文
甲○○所犯附表編號3 、4 所示毒品危害防制條例等貳罪，均減
刑如附表編號3 、4 所載。又附表編號1 、2 、3 、4 所示肆罪
，應執行有期徒刑壹年貳月，如易科罰金，以銀元佰元即新台
幣玖佰元折算壹日。
    理  由
一、聲請意旨略以：受刑人甲○○於附表編號1 、2 、3 、4 所
    列日期分別犯如附表編號1 、2 、3 、4 所列之罪，並分別
    經本院判處如附表編號1 、2 、3 、4 所示之刑確定在案。
    附表編號1 、2 所示2 罪前經本院96年度聲減字第1754號裁
    定已分別減為有期徒刑3 月15日及4 月並定應執行刑7 月確
    定。經查其所犯上開各罪，犯罪時間均在民國96年4 月24日
    之前，核與中華民國96年罪犯減刑條例第2 條第1 項第3 款
    規定相符，應依同條例第8 條第1 項、第10條第2 項聲請裁
    定減刑並定其應執行刑，及依同條例第9 條諭知易科罰金之
    折算標準等語。
二、按「裁判確定前犯數罪均應減刑而未定執行刑者，就各罪依
    第2 條、第4 條、第6 條至第8 條規定減刑後，適用刑法第
    51條定其應執行之刑。裁判確定前犯數罪均應減刑而已定執
    行刑者，仍依前項規定，另定應執行之刑；刑法第54條之餘
    罪，均應減刑者，亦同」，中華民國96年罪犯減刑條例第10
    條定有明文。次按受刑人行為後，刑法業於94年2 月2 日修
    正公布部分條文，並於95年7 月1 日施行。依修正後刑法第
    2 條第1 項規定：「行為後法律有變更者，適用行為時之法
    律。但行為後之法律有利於行為人者，適用最有利於行為人
    之法律」。又依刑法第51條定應執行刑時，如係在裁判確定
    前犯數罪，其中一罪在新法施行前者，亦應為新舊法比較，
    最高法院著有95年5 月23日第8 次刑事庭會議決議可資參照
    。而本件受刑人於裁判確定前犯數罪，其中附表編號4 所示
    之罪，係於95年7 月1 日之前犯之，附表編號1 至3 所示之
    罪則於95年7 月1 日刑法修正施行後犯之，則本件減刑後定
    其應執行之刑，自應比較新舊法。經查：(一)修正前刑法第51
    條第5 款規定：數罪併罰，宣告多數有期徒刑者，於各刑中
    之最長期以上，各刑合併之刑期以下，定其刑期。但不得逾
    20年。修正後刑法第51條第5 款規定：宣告多數有期徒刑者
    ，於各刑中之最長期以上，各刑合併之刑期以下，定其刑期
    。但不得逾30年，比較結果，修正後併罰之有期徒刑最高刑
    期較修正前之規定為長，依刑法第2 條第1 項前段之規定，
    依修正前刑法定其應執行之刑，較有利於受刑人。(二)就刑法
    修法前後易科罰金折算標準之比較而言：修正前刑法第41條
    第1 項前段規定：「犯最重本刑為5 年以下有期徒刑以下之
    刑之罪，而受6 個月以下有期徒刑或拘役之宣告，因身體、
    教育、職業、家庭之關係或其他正當事由，執行顯有困難者
    ，得以1 元以上3 元以下折算1 日，易科罰金」，又易科罰
    金折算標準，依修正前罰金罰鍰提高標準條例第2 條前段（
    現已刪除）規定，就其原定數額提高為100 倍折算1 日，即
    以銀元300 元（新臺幣900 元）折算為1 日。惟修正後刑法
    第41條第1 項前段則規定：「犯最重本刑為5 年以下有期徒
    刑以下之刑之罪，而受6 個月以下有期徒刑或拘役之宣告者
    ，得以新臺幣1000元、2000元或3000元折算1 日，易科罰金
    」，比較修正前後之易科罰金折算標準，以修正前刑法之規
    定，較有利於行為人。是本件受刑人所犯上開4 罪之易科罰
    金標準，依前述說明，仍應比較新舊法後，整體予以適用。
    (三)又依修正前刑法第41條第2 項規定，併合處罰之數罪，均
    有同法第41條第1 項規定得易科罰金之情形，雖其應執行之
    刑逾6 個月，亦得以銀元1 元以上銀元3 元以下折算1 日，
    易科罰金。惟現行刑法第41條第2 項規定，則限縮定應執行
    之刑得易科罰金之範圍為「應執行之刑未逾6 個月者」，兩
    者已有不同。而就此部分新舊法規定之不同，刑法施行法第
    3 條之1 於94年2 月2 日修正公布，並自95年7 月1 日施行
    ，其中該條第3 項即已明定：「於94年1 月7 日刑法修正施
    行前犯併合處罰數罪中之一罪，且該數罪均符合第41條第1
    項得易科罰金之規定者，適用90年1 月4 日修正之刑法第41
    條第2 項規定」。準此，本件受刑人如附表所示經判決確定
    之4 罪，經減刑後，所宣告之刑均未逾6 月，經定執行刑之
    結果雖已逾6 月，仍應直接依刑法施行法第3 條之1 第3 項
    規定，逕行適用修正前刑法第41條第2 項之規定，毋庸為新
    舊法比較，併予敘明。(四)據上比較結果，因刑法修正後之規
    定未較有利於受刑人，故應依刑法第2 條第1 項前段規定，
    整體適用修正前刑法之規定。
三、查受刑人因犯竊盜等4 罪，經先後分別判處如附表編號1 、
    2、3 、4 所示之刑，並均確定在案，其犯罪時間，均在96
    年4 月24日以前，而所犯罪名及其宣告刑，均合於減刑條件
    ，且附表編號1 、2 所示2 罪前經本院96年聲減字第1754號
    裁定分別減刑如附表編號1 、2 所示並定其應執行之刑為有
    期徒刑7 月確定在案，有台灣高等法院被告減刑案件紀錄表
    、被告前案紀錄表各1 份在卷可稽，茲檢察官聲請就附表編
    號3 、4 所示之罪減刑及就附表編號1 、2 、3 、4 所示4
    罪更定其應執行之刑，本院審核認聲請為正當，應予准許，
    並諭知易科罰金之折算標準。至原判決諭知沒收部分，不在
    減刑範圍內，仍應依原判決執行之，附此敘明。
四、依中華民國96年罪犯減刑條例第2 條第1 項第3 款、第8 條
    第1 項、第9 條、第10條第2 項，刑法第2 條第1 項前段，
    修正前刑法第51條第5 款、第41條第1 項前段，刑法施行法
    第3 條之1 第3 項，罰金罰鍰提高標準條例第1 條前段、廢
    止前罰金罰鍰提高標準條例第2 條，裁定如主文。
中　　華　　民　　國　　96　　年　　10　　月　　5    日
 　　　　　　     刑事第八庭  法　官　曾仁勇
以上正本證明與原本無異。
如不服本裁定，應於收受送達後5 日內向本院提出抗告狀。
中　　華　　民　　國　　96　　年　　10　　月　　5　　日
　　　　　　　　　　　　　　　書記官  王治華
